臺灣臺北地方法院刑事判決　　　　　　　 94年度訴字第832號
公　訴　人　臺灣臺北地方法院檢察署檢察官
被　　　告　甲○○
上列被告因違反毒品危害防制條例案件，經檢察官提起公訴（九
十四年度毒偵字第一三三三號、九十四年度毒偵字第一四一七號
），被告於本院於準備程序中，先就被訴事實為有罪之陳述，經
本院告以簡式審判之旨，並聽取當事人之意見後，裁定行簡式審
判程序後，判決如下：
    主  文
甲○○施用第一級毒品，處有期徒刑陸月，如易科罰金，以佰
元折算壹日；又連續施用第二級毒品，處有期徒刑肆月，如易科
罰金，以佰元折算壹日，扣案如附表編號一所示之物均沒收銷
燬之，如附表編號二所示之物均沒收。應執行有期徒刑玖月，如
易科罰金，以參佰元折算壹日，扣案如附表編號一所示之物均沒
收銷燬之，如附表編號二所示之物均沒收。
    事  實
一、甲○○前因施用第二級毒品案件，經本院以八十九年度毒聲
    字第一六七二號裁定送勒戒處所觀察、勒戒後，認無繼續施
    用毒品之傾向，業經台灣台北地方法院檢察署檢察官於民國
    八十九年七月十九日，以八十九年度毒偵字第二一九三號不
    起訴處分確定。詎仍不知悔改，基於施用第二級毒品之概括
    犯意，自九十三年初起至九十四年五月十日止，在臺北市○
    ○區○○路四二三巷二弄二十九號二樓之住處，以將安非他
    命放入吸食器內燒烤吸食其煙霧之方式，連續施用第二級毒
    品安非他命多次。另基於施用第一級毒品之犯意，於九十四
    年五月十日為警採尿前二十六小時內某時（不含為警查獲後
    至採尿前之期間），在臺灣地區某不詳地點，施用第一級毒
    品海洛因一次。嗣於九十四年三月五日凌晨零時五十分，在
    其住處為警查獲，並扣得其所有之安非他命殘渣袋一包（毛
    重零點四公克、淨重零點一公克）、安非他命吸食器一組；
    復於同年五月十日上午十一時三十分許，為警在上址查獲，
    並扣得安非他命六包及安非他命一小罐（總毛重八十九點四
    三公克、總淨重八十三點三公克），其所有之吸食器一組及
    吸食器玻璃球一個。
二、案經臺北市政府警察局信義分局報請臺灣臺北地方法院檢察
    署檢察官偵查起訴，甲○○於本院審理中先就被訴事實為有
    罪之陳述，經裁定行簡式審判程序。。
    理  由
一、前揭事實業據被告甲○○坦承不諱，且被告於九十四年三月
    五日為警查獲後，經警採集其尿液送驗之結果，呈安非他命
    陽性反應；於九十四年五月十日經警採集尿液送驗之結果，
    則呈安非他命與嗎啡陽性反應，有臺灣尖端先進生技醫藥股
    份有限公司九十四年三月十四日濫用藥物尿液檢驗報告及臺
    灣檢驗科技股份有限公司九十四年五月二十三日濫用藥物尿
    液檢驗報告各一紙在卷可稽（見九十四年度毒偵字第一四一
    七號卷第十五頁九十四年度毒偵字第一三三三號卷第八十八
    頁）。又上開扣案之安非他命殘渣袋一包（毛重零點四公克
    、淨重零點一公克）、安非他命六包及安非他命一小罐（總
    毛重八十九點四三公克、總淨重八十三點三公克），經檢驗
    後均呈第二級毒品安非他命反應，有台北市政府警察局信義
    分局吳興街派出所九十四年三月五日及九十四年五月十日分
    別製作之毒品初步鑑驗報告單各一紙附卷可參（見九十四年
    度毒偵字第一四一七號卷第二十六頁、九十四年度毒偵字第
    一三三三號卷第三十六頁），此外，復有有吸食器二組、吸
    食器玻璃球一個扣案可資佐證，足徵被告任意性之自白核與
    事實相符。又被告於八十九年間因施用毒品案件，經本院以
    八十九年度毒聲字第一六七二號裁定送觀察、勒戒後，認無
    繼續施用毒品之傾向，業經台灣台北地方法院檢察署檢察官
    於八十九年七月十九日，以八十九年度毒偵字第二一九三號
    不起訴處分確定，有臺灣高等法院被告前案紀錄表存卷可查
    ，被告於觀察勒戒執行完畢後五年內再犯毒品危害防制條例
    第十條第一項、第二項之罪，事證明確，其施用第一、二級
    毒品犯行堪以認定，應予依法論科。
二、按海洛因、安非他命分別係屬毒品危害防制條例第二條第二
    項第一、二款所規定之第一、二級毒品，是核被告所為，係
    犯毒品危害防制條例第十條第一項、第二項之施用第一級、
    第二級毒品罪。被告施用海洛因、安非他命前後持有海洛因
    、安非他命之行為各為其施用海洛因、安非他命之高度行為
    所吸收，不另論以持有海洛因罪及持有安非他命罪。其先後
    多次施用第二級毒品犯行，時間緊接，所犯構成要件相同之
    罪名，顯係基於概括犯意反覆為之，應依刑法第五十六條連
    續犯之規定以一罪論，並加重其刑。被告所犯前開施用第一
    級、第二級毒品二罪，犯意各別，行為不同，應分論併罰。
    爰審酌被告前已因施用毒品案件經送觀察勒戒後，仍不知戒
    除施用毒品之惡習而再犯，戕害自己身心健康甚鉅，惟犯罪
    後尚能坦承犯行，態度良好，及其犯罪之動機、目的、手段
    、對社會造成之危害等一切情狀，分別量處如主文所示之刑
    ，並定其應執行之刑，及諭知易科罰金之折算標準。扣案如
    附表編號一所示之安非他命殘渣袋一包（毛重零點四公克、
    淨重零點一公克）、安非他命六包及安非他命一小罐（總毛
    重八十九點四三公克、總淨重八十三點三公克），為查獲之
    第二級毒品，應依毒品危害防制條例第十八條第一項前段規
    定沒收銷燬之。另扣案如附表編號二所示之吸食器二組、吸
    食器玻璃球一個，係被告所有供本件犯罪所用之物，業據被
    告供承在卷，爰依刑法第三十八條第一項第二款併予宣告沒
    收。
據上論斷，應依刑事訴訟法第二百七十三條之一第一項、第二百
九十九條第一項前段，毒品危害防制條例第十條第一項、第二項
、第十八條第一項前段，刑法第十一條前段、第五十六條、第五
十一條第五款、第四十一條第一項前段、第三十八條第一項第二
款，罰金罰鍰提高標準條例第二條，判決如主文。
本案經檢察官李傳侯到庭執行職務
中　　華　　民　　國　　94　　年　　8 　　月　　23　　日
　　　　　　　　　刑事第五庭  法　官　李宜娟
以上正本證明與原本無異。
如不服本判決，應於判決送達後10日內，向本院提出上訴狀。
  　　　　　　　　　　　　　　書記官　游秀珠
中　　華　　民　　國　　94　　年　　8 　　月　　29　　日
附錄本案論罪科刑法條：
毒品危害防制條例第10條
施用第一級毒品者，處 6 月以上 5 年以下有期徒刑。
施用第二級毒品者，處 3 年以下有期徒刑。
附表：
一、安他命殘渣袋壹包（毛重零點肆公克、淨重零點壹公克）、
    安非他命陸包及安非他命壹小罐（總毛重捌拾玖點肆參公克
    、總淨重捌拾參點參公克）。
二、吸食器貳組、吸食器玻璃球壹個。
